

Programador Jr.

Ingeniero en Desarrollo de Software, 8º semestre, UNADM.

Tampico, Tamaulipas, México.

PERFIL

Deseo integrarme en una empresa de desarrollo de software en donde pueda aportar mis habilidades y conocimientos obtenidos como estudiante, así como obtener experiencia para construir proyectos sólidos basados en las mejores prácticas a través del roce profesional que brinda el mundo laboral, contribuyendo de manera positiva en la empresa y de esta forma lograr mis objetivos personales y profesionales.

EXPERIENCIA

Freelancer. 2022 a la fecha. Desarrollador de aplicaciones web.

- Desarrollo de aplicación web para mipyme purificadora de agua. <u>Backend</u> y Frontend.
- Cursos de desarrollo web para adolescentes y jóvenes.
- Soporte técnico y solución de problemas de hardware y software en campo y vía remota

Asesoría Integral de Informática. 2018 a 2022. Ingeniero de soporte técnico.

- Asesoría en informática administrativa.
- Gestión de tickets en mesa de servicio.
- Soporte técnico y solución de problemas de hardware/software en campo y vía remota.
- Mantenimiento preventivo y correctivo.
- Cursos de Ofimática, Computación, Android, iOs, Internet, Windows, Zoom, Meet, Classroom.

Grupo Protexa (Serconter). 2016 a 2017. Ingeniero de soporte técnico.

- Soporte técnico en sitio (mantenimiento preventivo y correctivo).
- Realizar actividades de oficina (capturista, oficinista, escaneo, impresión)
- Realizar reportes diarios de las actividades en campo.
- Administración y Control de Documentos: Embarques, Manifiestos de carga, Reportes de diésel, generación de controles de información en Excel.

Servicios Computacionales y Contables. 2016. Ingeniero de soporte técnico.

- Soporte técnico en sitio y en campo (mantenimiento preventivo y correctivo).
- Gestión de tickets en mesa de servicio.
- Gestión de incidencias técnicas en relación al SAT (facturas electrónicas, eFirma, etc.).
- Cursos de ofimática y Windows.

Grupo Protexa (Permaducto). 2004 a 2015. Ingeniero de soporte técnico.

- Soporte técnico en sitio (mantenimiento preventivo y correctivo).
- Realizar actividades de oficina (capturista, oficinista, escaneo, impresión)
- Realizar reportes diarios de las actividades en campo.
- Administración y Control de Documentos: Embarques, Manifiestos de carga, Reportes de diésel de remolcadores, generación de controles de información en Excel.

CONTACTO

- (833) 288 7211
- Github
- virtual.liga@gmail.com
- Linkedin

HABILIDADES

- ✓ Creación de API RestFul con NodeJS, Express y MongoDB.
- ✓ Creación de vistas usando la librería React.
- ✓ Desarrollo de aplicaciones web (HTML, CSS y JS).
- ✓ Análisis y diseño orientado a objetos.
- ✓ Elaboración de diagramas UML.
- Manejo de BD relacionales (SQL) y normalización de Bases de datos.
- ✓ Desarrollo de aplicaciones de escritorio JAVA y C#.
- ✓ Uso de herramientas: git, github, heroku, netlify.
- ✓ Mantenimiento preventivo y correctivo de PCs.
- ✓ Instalación de software y hardware.
- ✓ Elaborar reportes, oficios, emails, etc.

FORMACIÓN

Ing. en Desarrollo de Software 2018-2022.

<u>UNAdM</u>, en línea y a distancia, sin horarios fijos. En curso.

Ing. en Sistemas Computacionales 2009-2010 ICEST Los Pinos, Tampico, Tamps. (Trunco).

Oracle One Next Education Mar- Dic 2022

Desarrollo web y backend con Java. En curso.

Desarrollo Web Full Stack Junio-Diciembre 2021 BEDU. MERN Stack. Insignias 1, 2.

Cibersecurity (Intro y Essentials)

Enero-Abril 2021

Academia de Cisco NetAcad. Insignias 1, 2.

Curso de Inglés Enero-abril 2018

Harris County Department of Education, Houston, TX...